【裁判字號】    94,訴,4051
【裁判日期】    950127
【裁判案由】    毒品危害防制條例
【裁判全文】
臺灣高雄地方法院刑事判決              94年度訴字第4051號
公  訴  人  臺灣高雄地方法院檢察署檢察官
被      告  甲○○
                    （現羈押於臺灣高雄看守所）
上列被告因毒品危害防制條例案件，經檢察官提起公訴（94年度
毒偵字第6572號）及移請併案審理（94年度毒偵字第8549號），
嗣因被告就被訴事實為有罪之陳述，經本院告知簡式審判程序意
旨，並聽取公訴人及被告之意見後，本院合議庭裁定由受命法官
獨任依簡式審判程序審理，判決如下：
，本院判決如下：
    主  文
甲○○連續施用第一級毒品，處有期徒刑拾月。
    事  實
一、甲○○(1)前於民國89年間，因轉讓毒品案件，經本院以89年
    度訴字第1821號判處有期徒刑1 年6 月確定；(2)於89年間，
    因施用毒品案件，經本院裁定觀察勒戒、強制戒治期滿，由
    台灣高雄地方法院檢察署檢察官於89年10月20日，以89年度
    戒毒偵字第1160號不起訴處分確定，並經本院以90年度訴字
    第318 號判處有期徒刑8 月確定；前揭(1)(2)罪經本院以91年
    度聲字第362 號裁定應執行有期徒刑2 年；(3)於89年間，復
    因施用毒品案件，經本院以89年度毒聲字第9133號裁定送強
    制戒治，於91年6 月20日強制戒治期滿執行完畢，並經本院
    以90年度訴字第2215號判處應執行有期徒刑1 年5 月確定；
    前揭(1)(2)(3)罪接續執行，刑期自91年6 月21日起至94年10月
    19 日 縮刑期滿，於93年12月13日假釋出監（未構成累犯）
    。詎其仍未戒除毒癮，明知海洛因係毒品危害防制條例第2
    條第2 項第1 款之第一級毒品，竟於強制戒治執行完畢釋放
    後5 年內，基於施用第一級毒品海洛因之概括犯意，於94年
    7 月20日下午3 時6 分許回溯24小時內之某時起至94年9 月
    21日下午4 時47分許回溯24小時內之某時（不含公權力拘束
    期間），平均2 、3 天即施用1 次，在不詳朋友住處，以將
    海洛因摻入香菸內點燃吸食之方式，連續施用第一級毒品海
    洛因多次，嗣經臺灣高雄地方法院檢察署觀護人室分別於94
    年7 月20日及同年9 月21日，依法通知甲○○前往採尿，經
    送驗均呈嗎啡陽性反應，始查知上情。
二、案經臺灣高雄地方法院檢察署觀護人室簽請臺灣高雄地方法
    院檢察署檢察官偵查起訴。
    理  由
壹、程序方面
    按本件被告甲○○所犯係死刑、無期徒刑、最輕本刑為3 年
    以上有期徒刑以外之罪，其於準備程序就前揭被訴事實為有
    罪之陳述，經受命法官告知簡式審判程序之旨，並聽取其與
    公訴人之意見後，本院認無不得或不宜改依簡式審判程序進
    行之處，爰依刑事訴訟法第273 條之1 第1 項、第284 條之
    1 ，裁定本件由受命法官獨任進行簡式審判程序，合先敘明
    。
貳、實體方面：
一、上揭事實，業據被告於本院審理中坦承不諱，且其於94年7
    月20日、94年9 月21日經臺灣高雄地方法院檢察署觀護人通
    知到案後所採集之尿液送驗結果，均係呈嗎啡陽性反應，此
    有台灣檢驗科技股份有限公司94年8 月4 日編號KＺ00000000
    0000號、94年10月6 日編號KＺ000000000000號濫用藥物尿液
    檢驗報告、台灣高雄地方法院檢察署受保護管束人（被告）
    尿液檢體監管紀錄表各1 紙在卷可稽（見94年度毒偵字第65
    72號卷第3、4頁、94年度毒偵字第8549號卷第2、3頁），足
    認被告上開自白確與事實相符，洵堪採為論罪科刑之依據。
二、又被告前於89年間，因轉讓毒品案件，經本院以89年度訴字
    第1821號判處有期徒刑1 年6 月確定；(2)於89年間，因施用
    毒品案件，經本院裁定觀察勒戒、強制戒治期滿，由台灣高
    雄地方法院檢察署檢察官於89年10月20日，以89年度戒毒偵
    字第1160號不起訴處分確定，並經本院以90年度訴字第318
    號判處有期徒刑8 月確定；前揭(1)(2)罪經本院以91年度聲字
    第362 號裁定應執行有期徒刑2 年；(3)於89年間，復因施用
    毒品案件，經本院以89年度毒聲字第9133號裁定送強制戒治
    ，於91年6 月20日強制戒治期滿執行完畢，並經本院以90年
    度訴字第2215號判處應執行有期徒刑1 年5 月確定；前揭(1)
    (2)(3)罪接續執行，刑期自91年6 月21日起至94年10月19日縮
    刑期滿，於93年12月13日假釋出監（未構成累犯）等情，有
    台灣高等法院被告前案紀錄表、本院被告院內索引卡紀錄表
    、臺灣高雄地方法院檢察署刑案資料查註紀錄表、全國施用
    毒品案件紀錄表各1 份在卷可查，被告於強制戒治執行完畢
    釋放後，5 年內再為本件施用毒品犯行，自應依法論罪科刑
    。是以本件事證明確，被告犯行堪以認定。
三、按海洛因屬毒品危害防制條例第2 條第2 項第1 款所規定之
    第一級毒品，核被告所為，係犯毒品危害防制條例第10條第
    1 項施用第一級毒品罪。被告持有第一級毒品，復進而施用
    ，其持有毒品之低度行為，應為施用第一級毒品之高度行為
    所吸收，不另論罪。又被告多次施用第一級毒品犯行，時間
    緊接、手法相同，顯係觸犯構成要件相同之罪，為連續犯，
    應依刑法第56條之規定，論以一罪，並加重其刑。另移送併
    辦部分（即高雄地檢署94年度毒偵字第6572號）略以：被告
    於94年9 月21日下午4 時47分許往前回溯24小時內某時，在
    某不詳處所，施用第一級毒品部分，雖未經起訴，惟與起訴
    部分具有連續犯之裁判上一罪關係，為起訴效力所及，依審
    判不可分之原則，本院自應併予審究，附此敘明。
四、爰審酌被告前已因施用毒品案件經觀察、勒戒及強制戒治，
    並因此經本院以90年度訴字第318 號、90年度訴字第2215號
    分別判處有期徒刑8 月、1 年5 月確定，本應徹底戒除毒癮
    ，不料其竟仍於毒品案件假釋期間再犯本案，已如上述，顯
    見其並無戒除毒害之決心，本不宜寬貸，惟念其犯後坦承犯
    行，且施用毒品乃自戕一己之身體健康，並具有病患性人格
    之特質，行為本身對社會所造成之危害並非直接、鉅大，並
    考量其施用之期間、次數等一切情狀，量處如主文所示之刑
    ，以資懲儆。
據上論斷，應依刑事訴訟法第273 條之1 第1 項、第284 條之1
、第299 條第1 項前段，毒品危害防制條例第10條第1 項，刑法
第11條、第56條，判決如主文。
本案經檢察官李宛凌到庭執行職務
中    華    民    國    95    年    1     月    27    日
                  刑事第三庭    法  官  錢衍蓁
以上正本證明與原本無異。
如不服本判決，應於判決送達後10日內，向本院提出上訴狀。
中    華    民    國    95    年    1     月    27    日
                                書記官   鄭淑臻
附錄本案論罪科刑法條：
毒品危害防制條例第10條第1項
施用第一級毒品者，處6月以上5年以下有期徒刑。


司法院資訊處製作；財團法人民間司法改革基金會備份。
